臺灣苗栗地方法院民事簡易判決
                  111年度苗簡字第290號
原      告  周沛禔  

被      告  姚武成  



上列當事人間請求侵權行為損害賠償事件，原告提起刑事附帶民
事訴訟，經本院刑事庭移送前來（111年度簡附民字第11號），
本院於民國111年6月6日言詞辯論終結，判決如下：
    主      文
被告應給付原告新臺幣壹拾柒萬元，及自民國一百一十一年一月
二十五日起至清償日止，按週年利率百分之五計算之利息。
訴訟費用由被告負擔。
本判決得假執行。
    事實及理由
壹、程序方面
    本件被告經合法通知，未於言詞辯論期日到場，核無民事訴
    訟法第386 條所列各款情形，爰依原告之聲請，由其一造辯
    論而為判決。
貳、實體方面
一、原告主張：被告可預見一般人取得他人金融帳戶常與財產犯
    罪有密切關聯，亦知悉詐欺之人經常利用他人存款帳戶、提
    款卡及密碼作為收受、提領犯罪所得並便利隱匿犯罪所得去
    向之用，以逃避國家追訴、處罰，竟仍不違背其本意，基於
    幫助洗錢及幫助詐欺取財之不確定故意，於民國109年5月間
    某日，在苗栗縣頭份市義民廟附近，將其向彰化商業銀行竹
    南分行申辦之帳號000-00000000000000號帳戶(下稱系爭帳
    戶)之存摺、提款卡及網路銀行之帳號、密碼，以新臺幣(下
    同)8,000元之代價出售予訴外人張志豪。嗣張志豪暨所屬詐
    欺集團（下稱系爭詐欺集團）不詳成員取得系爭帳戶資料後
    ，即共同意圖為自己不法之所有，於109年6月1日12時35分
    前某時，系爭詐欺集團成員化名「高文」假藉與原告交友，
    以LINE謊稱可匯款至指定帳戶參與博弈彩券賺錢云云，致原
    告陷於錯誤，於109年6月1日12時35分，將170,000元匯至系
    爭帳戶內，隨即遭提領一空，以此方式隱匿犯罪所得去向，
    原告因而受有170,000元之損害。為此，爰依侵權行為之法
    律關係，提起本件訴訟等語。並聲明：㈠被告應給付原告170
    ,000元，及自起訴狀送達之翌日起至清償日止，按週年利率
    5%計算之利息。㈡願供擔保，請准宣告假執行。
二、被告未於言詞辯論期日到場，惟具狀陳述：被告對於造成原
    告損失非常抱歉及後悔，也想賠償原告之損失，但目前被告
    在監所執行，無力賠償原告，待出監後再對原告道歉及賠償
    原告之損失等語，資為抗辯。並未為聲明。
三、本院之判斷：
　㈠查被告可預見一般人取得他人金融帳戶常與財產犯罪有密切
    關聯，亦知悉詐欺之人經常利用他人存款帳戶、提款卡及密
    碼作為收受、提領犯罪所得並便利隱匿犯罪所得去向之用，
    以逃避國家追訴、處罰，竟仍不違背其本意，基於幫助洗錢
    及幫助詐欺取財之不確定故意，於109年5月間某日，在苗栗
    縣頭份市義民廟附近，將其向系爭帳戶之存摺、提款卡及網
    路銀行之帳號、密碼，以8,000元之代價出售予張志豪；嗣
    張志豪暨所屬系爭詐欺集團不詳成員取得系爭帳戶資料後，
    即共同意圖為自己不法之所有，於109年6月1日12時35分前
    某時，系爭詐欺集團成員化名「高文」假藉與原告交友，以
    LINE謊稱可匯款至指定帳戶參與博弈彩券賺錢云云，致原告
    陷於錯誤，於109年6月1日12時35分，將170,000元匯至系爭
    帳戶內，隨即遭提領一空等事實，為兩造所不爭執，且被告
    因上開行為經本院111年度苗金簡字第12號刑事簡易判決認
    定其犯刑法第30條第1項前段、洗錢防制法第14條第1項之幫
    助一般洗錢罪，及刑法第30條第1項前段、刑法第339條第1
    項之幫助詐欺取財罪，而判決「姚武成幫助犯洗錢防制法第
    十四條第一項之一般洗錢罪，累犯，處有期徒刑肆月，併科
    罰金新臺幣貳萬元，罰金如易服勞役，以新臺幣壹仟元折算
    壹日。未扣案之犯罪所得新臺幣捌仟元沒收，於全部或一部
    不能沒收或不宜執行沒收時，追徵其價額。」在案，有前開
    刑事判決書在卷可稽，並經本院調取前開刑事判決案卷審閱
    無誤，則此部分事實堪可認定。
　㈡按因故意或過失，不法侵害他人之權利者，負損害賠償責任
    ；數人共同不法侵害他人之權利者，連帶負損害賠償責任；
    造意人及幫助人，視為共同行為人，民法第184條第1項前段
    、第185條第1項前段、第2項分別定有明文。又連帶債務之
    債權人，得對於債務人中之一人或數人或其全體，同時或先
    後請求全部或一部之給付，民法第273條第1項亦有明定。被
    告將系爭帳戶之存摺、提款卡及網路銀行之帳號、密碼交付
    予他人，係提供犯罪工具幫助系爭詐欺集團成員提領原告遭
    詐騙之款項，視為共同行為人，依前開規定，自應與系爭詐
    欺集團成員就原告所受損害負連帶賠償責任。是原告本於侵
    權行為法律關係，請求被告賠償170,000元，為有理由，應
    予准許。
四、給付無確定期限者，債務人於債權人得請求給付時，經其催
    告而未為給付，自受催告時起，負遲延責任。其經債權人起
    訴而送達訴狀，或依督促程序送達支付命令，或為其他相類
    之行為者，與催告有同一之效力；遲延之債務，以支付金錢
    為標的者，債權人得請求依法定利率計算之遲延利息。但約
    定利率較高者，仍從其約定利率；應付利息之債務，其利率
    未經約定，亦無法律可據者，週年利率為百分之5 ，民法第
    229 條第2 項、第233 條第1 項、第203 條分別定有明文。
    本件原告得請求被告給付之金額，給付並無確定期限，而原
    告起訴請求，刑事附帶民事訴訟起訴狀繕本業於111年1月24
    日送達被告，有本院送達證書在卷足參（見本院111年度簡
    附民字第11號卷第11頁），已生催告給付之效力；參諸前開
    規定，原告請求被告給付自起訴狀繕本送達翌日即111年1月
    25日起至清償日止，按週年利率5%計算之遲延利息，應屬有
    據。
五、綜上所述，原告依侵權行為之法律關係，請求被告給付170,
    000元，及自111年1月25日起至清償日止，按週年利率5%計
    算之利息，為有理由，應予准許。
六、本件係依民事訴訟法第427條第1項規定適用簡易程序所為被
    告敗訴之判決，依同法第389條第1項第3款規定，本院應依
    職權宣告假執行。原告陳明願供擔保請准宣告假執行，僅係
    促使本院職權之發動，爰不另為准駁之諭知。
七、本件事證已臻明確，兩造其餘攻擊防禦方法及所提證據，經
    核與判決結果不生影響，爰不逐一論述，附此敘明。
八、訴訟費用負擔之依據：民事訴訟法第78條（本件係刑事庭移
    送前來，依卷內資料雖無相關訴訟費用之支出，然依臺灣高
    等法院暨所屬法院107年法律座談會民事類提案第18號研討
    結果，仍為訴訟費用負擔之諭知）。
中　　華　　民　　國　　111 　年　　6 　　月　　20　　日
                  苗栗簡易庭  法  官  賴映岑
以上正本係照原本作成。
如對本判決上訴，須於判決送達後20日內向本院提出上訴狀。
如委任律師提起上訴者，應一併繳納上訴審裁判費。
中　　華　　民　　國　　111 　年　　6 　　月　　20　　日
                              書記官  趙千淳